臺灣高等法院刑事判決　　　　　96年度上更（二）字第547號
上　訴　人
即　被　告　甲○○
　　　　　　　　　　（現另案於臺灣嘉義監獄執行中）
選任辯護人　徐維良律師（法律扶助）
上列上訴人因偽造貨幣案件，不服臺灣桃園地方法院94年度訴字
第2325號，中華民國95年3 月30日第一審判決（起訴案號：臺灣
桃園地方法院檢察署93年度偵字第5597號），提起上訴，經判決
後，由最高法院第2 次發回更審，本院判決如下：
    主  文
原判決關於甲○○部分撤銷。
甲○○共同連續意圖供行使之用，而交付偽造之通用紙幣，處有
期徒刑參年貳月。如附表編號二、三、六所示偽造之通用紙幣均
沒收。
    事  實
一、甲○○前於92年間，因與少年共同行使偽造通用紙幣，經臺
    灣苗栗地方法院於93年5月5日以92年訴字第322 號判決處有
    期徒刑3年8月確定，並於94年1月6日入監服刑，仍在執行中
    （不構成累犯）。
二、甲○○與陳牧鴻（業經本院前審判決有期徒刑3年8月確定）
    、王興緯（業經本院前審判決有期徒刑1年8月，緩刑4 年，
    支付國庫新台幣10萬元確定）為朋友關係，獲悉王興緯從事
    將所收集之通用紙鈔轉售他人，以牟取利益。甲○○竟與陳
    牧鴻、王興緯共同基於意圖供行使之用而收集、交付於人之
    概括犯意，由王興緯提供其所承租位於桃園縣平鎮市○○○
    路19號6 樓住處，為甲○○、陳牧鴻居住，並作為聯絡場所
    。甲○○因與李白黌（原審就行使偽造之通用紙鈔部分判
    決處有期徒刑2 年確定）熟識，向李白黌表示有偽造紙鈔可
    供販售，李白黌因缺錢花用，明知甲○○所販售之偽造紙鈔
    ，無論紙質、觸感及防偽設計，均與真鈔相左，屬偽造之通
    用紙鈔，仍基於意圖供行使之用而收集之犯意，表示願意購
    買，甲○○告知王興緯，王興緯將所要販售之偽造通用紙鈔
    交予甲○○，由甲○○於93年3 月11日，在桃園縣中壢市大
    聯盟舞廳對面騎樓，由李白黌以1,800 元之代價向甲○○購
    得如附表編號二所示面額1,000元之偽造紙鈔5張；再於93
    年3 月14日，在前揭同一地點，李白黌再向甲○○提及欲購
    買偽造紙鈔之事，因甲○○身上並無偽造紙鈔可供販售，雙
    方乃約定以電話聯絡，同日晚間李白黌再撥打電話予甲○○
    ，約定購買9,000 元之偽造紙鈔及交付地點後，甲○○告知
    王興緯，王興緯將所要販售之偽造通用紙鈔交予甲○○，甲
    ○○隨即指示陳牧鴻持如附表編號三所示面額1,000 元之偽
    造紙鈔28張，至桃園縣中壢市大時鐘舞廳內交付予李白黌。
    王興緯並經由甲○○交付如附表編號六所示3 張偽造紙鈔予
    陳牧鴻。
三、嗣內政部警政署刑事警察局警員於93年3 月15日，持臺灣桃
    園地方法院所核發之搜索票，先前往李白黌位於桃園縣龍潭
    鄉○○路363巷13弄6號，執行搜索，當場扣得如附表編號三
    所示偽造紙鈔26張（另2 張已經行使未扣案）；又進入王興
    緯前揭住處內查獲如王興緯持有如附表編號五所示偽造紙鈔
    67張，陳牧鴻持有如附表編號六所示之偽造紙鈔2張（另1張
    已經行使未扣案）。
四、案經臺北市政府警察局中正第二分局報請臺灣桃園地方法院
    檢察署檢察官偵查起訴。
    理  由
壹、關於證據能力之說明：
　　被告以外之人於偵查中向檢察官所為之陳述，除顯有不可信
  之情況者外，得為證據；又被告以外之人於檢察事務官、司法
  警察官或司法警察調查中所為之陳述與審判中之陳述不相符時
  ，其先前之陳述具有較可信之特別情況，且為證明犯罪事實存
  否所必要者得為證據，刑事訴訟法第159條之1第2項、第159條
  之2 分別定有明文。查，證人林郁如、李白黌於原審經具結並
  行交互詰問，所證述之內容與其於警詢、偵查中所指述之事實
  相符，是證人林郁如、李白黌於警詢及偵查中所述並無顯不可
  信之情況，且亦為證明本案犯罪事實所必要，揆諸前揭法條規
  定，本院認證人林郁如、李白黌於警詢及偵查中所為證言，應
  有證據能力。
貳、認定犯罪事實所憑證據及理由：
一、如附表所示扣案面額1,000元、500元之紙鈔，經送請中央印
    製廠鑑定，結果以：「該批紙紗均以彩色噴墨方式仿印，鈔
    券左邊「1000」數字部分以壓凸方式仿凹版印紋凸起效果；
    紙張非鈔券紙，以螢光墨仿紙張螢光纖維絲及部分鈔券號碼
    ；水印以灰色墨在紙張背面仿製；安全線先燙印整條箔膜（
    含面額數字）再以灰色墨覆蓋，部分另以切割抽離自真鈔壹
    佰元券之折光變色安全線黏貼其上，仿鈔卷正面五段裸露部
    分；左下角面額數字以燙印箔膜或噴墨方式仿折光變色油墨
    」、「該伍佰元偽鈔係以彩色噴墨方式仿印，無凹版印紋凸
    起效果；紙張非鈔券紙；以螢光墨仿紙張纖維絲，水印及安
    全線以灰色墨在紙張背面仿製；安全線另以燙印箔膜（含面
    額數字）仿鈔券正面五段裸露部分；左下角面額數字以燙印
    箔膜仿折光變色油墨」，認為均屬偽造，有中央印製廠93年
    10月28日中印發字第0930005139號函可稽（見93年度偵字第
    5597號卷第167頁、第168頁）。足見扣案如附表所示面額1,
    000元、500元紙鈔，均屬偽造紙鈔無訛。
二、共同被告陳牧鴻於原審（原審95年2 月16日審判筆錄第20頁
    以下）及本院更(一)審審理中，對於上開事實證稱如下：
  共同被告陳牧鴻於原審證稱：與被告王興緯、甲○○、李白
    黌均為朋友關係，曾依被告甲○○之指示將偽造紙鈔交付予
    前審同案被告李白黌1 次，且我與被告甲○○所持有之偽造
    紙鈔，都是被告王興緯所提供等語（見原審95年2 月16日審
    判筆錄第20頁以下）。於本院前審坦承：甲○○有交假鈔給
    我，給我兩次，一次我拿給李白黌，一次要我拿去檳榔攤使
    用（見本院更(一)審審判筆錄第10頁）。
  上訴人即被告甲○○於警詢供稱：其與林郁如是男女朋友關
    係，一同居住在王興緯所承租之桃園縣平鎮市○○○路19號
    6 樓住處，警員在林郁如身上所查獲如附表編號四所示之偽
    造紙鈔是王興緯的，王興緯是因為要將偽造紙鈔分散放置才
    於93年3 月14日將附表編號四所示之偽造紙鈔用信封袋裝妥
    後交給林郁如，其知道信封袋內是偽造紙鈔，但林郁如並不
    知情。偽造紙幣都是王興緯向綽號「順哥」之人拿回來後，
    交給我與陳牧鴻，王興緯會將賣得偽造紙鈔利潤，分給我與
    陳牧鴻等語（同前偵查卷第17頁以下）。
  證人李白黌於警詢供稱：其向甲○○購買過2 次偽造紙鈔，
    第1次是在93年3月11日購買5張偽鈔，均已用掉，第2次是於
    93年3 月14日買的，已有花用，僅剩下26張等語（同前偵查
    卷第41頁以下）；於原審證稱：其曾於93年3 月14日前幾天
    ，向甲○○購買偽造紙鈔，數量已不記得，另於93年3 月14
    日亦向甲○○購買約28張偽造紙鈔（起訴書誤載為27張），
    但這一次是陳牧鴻出面將偽造紙鈔交付。且已花用一部分偽
    造紙鈔，剩下偽造紙鈔即屬扣案如附表編號三所示之偽造紙
    鈔（見原審95年2 月16日審判筆錄第12頁以下）。
  證人林郁如於警詢證稱：扣案如附表編號四號所示偽造紙鈔
    ，是王興緯將之放置在信封袋內後，於94年3 月14日在住處
    房間門口交給我保管的，當時我男朋友甲○○也在場，但我
    並不知道信封袋內是偽造紙鈔等語（同前偵查卷第49頁以下
    ）；於偵查中證稱：扣案如附表編號四號之偽造紙鈔是王興
    緯交給我的，並交代說要小心點等語（同前偵查卷第217 頁
    以下）；於原審再證稱：是被告王興緯在其住處將藏放有偽
    造紙鈔之紙袋交給我，並告知不要看內容，也不要拿給別人
    看，因王興緯人很兇，所以未打開紙袋觀看等語（見原審95
    年3 月16日審判筆錄第5頁）。
  證人林郁如與上訴人即被告王興緯、甲○○間並無恩怨關係
    ，此為被告王興緯、甲○○2 人所不否認，另被告陳牧鴻已
    坦認本案犯行。證人應無虛妄陳述，故意誣陷被告王興緯、
    甲○○之必要。參以被告甲○○於原審期間郵寄予李白黌信
    件內容，亦係一再指導李白黌應如何辯解、掩飾通聯譯文中
    涉及買賣偽造紙鈔談話內容部分，而李白黌指稱偵查中曾依
    甲○○之指示，而為不實陳述情節相符合等情，亦有李白黌
    於原審所提供之信件在卷可稽（見原審卷第125 頁、第126
    頁）。堪認證人林郁如、陳牧鴻、李白黌等人前揭證述或供
    述，應屬實情。被告甲○○於本院前審稱：王興緯未交付其
    偽造紙鈔等語，顯係為被告王興緯卸責之詞，不足採信。足
    認本案係由被告王興緯先向綽號「順哥」之人收集取得如附
    表編號二至六所示之偽造紙鈔後，再將偽造紙鈔交予被告甲
    ○○，並由其指示被告陳牧鴻將偽造紙鈔出售交付予李白黌
    之方式販售偽造紙鈔之情，甚為明確。
三、上訴人即被告甲○○雖另辯稱：本案查獲偽造紙鈔，是其先
    前在苗栗地區犯行使偽造紙鈔案件，未經警員查獲而留下之
    偽造紙鈔，若法院仍認定其有犯罪情事，亦請依連續犯規定
    處理云云。查，被告甲○○雖曾於92年間因與少年共犯行使
    偽造之通用紙幣罪，經臺灣苗栗地方法院判處有期徒刑3 年
    8月確定，此有該院93年5月5日92年訴字第322號刑事判決及
    本院被告前案紀錄表可稽。被告甲○○於本院前審已供稱：
    前案只查到1千元偽造紙鈔，因本案尚查到5百元偽造紙幣，
    且2 案千元偽造紙鈔號碼亦不同，顯非同一批。前後二案，
    偽造紙鈔版本不同，時間相隔幾近一年（發生日期：前案92
    年3月27日、本案93年3月11日），顯然非基於概括犯意，不
    能成立連續犯，亦無裁判上一罪關係。是被告甲○○此部分
    所辯，自不可採信，其事證明確，應依法論科。
四、法律修正之比較適用：
    被告行為後，刑法於94年2月2日修正公布，於95年7月1日施
    行。按行為後法律有變更者，適用行為時之法律，但行為後
    之法律有利於行為人者，適用最有利於行為人之法律，現行
    刑法第2條第1項訂有明文。茲就本案有關之新舊法比較部分
    ，臚列如下：
（一）關於連續犯部分：修正前刑法第56條原規定：「連續數行
      為而犯同一罪名者，以一罪論。但得加重其刑至2分之1」
      ，修正後之刑法已刪除上開連續犯之條文規定，則被告多
      次犯罪行為，原則上就各次行為分別論罪科刑，再依數罪
      併罰之規定分論併罰；修正前第56條規定，較有利於被告
      。
（二）刑法第33條第5 款有關罰金之最低數額部分，刑法分則編
      各罪所定罰金之貨幣單位原為銀元，修正前刑法第33條第
      5款規定：「罰金：（銀元）1元以上」，而銀元與新臺幣
      間之折算，依現行法規所定貨幣單位折算新臺幣條例規定
      ，以銀元1元折算新臺幣3元；修正後刑法第33條第5 款則
      規定：「罰金：新臺幣1,000 元以上，以百元計算之」；
      經比較新舊法之規定，修正後刑法第33條第5 款所定罰金
      之最低數額，較之修正前提高，自以修正前刑法第33條第
      5 款之規定有利於被告。
五、論罪之理由：
（一）按中央銀行為中華民國之國家銀行，依中央銀行法第13條
      規定「中華民國貨幣，由本行發行之。」、「本行發行之
      貨幣為國幣，對於中華民國境內之一切支付，具有法償效
      力。」、「貨幣之印製及鑄造，由本行設廠專營並管理之
      。」，因此，中華民國貨幣即為國幣。依行政院89年1 月
      26日發布，並自同年7月1日起施行之中央銀行發行新臺幣
      辦法第1 條「中央銀行（以下簡稱本行）為依中央銀行法
      第13條第1 項規定發行中華民國貨幣，特訂定本辦法」，
      第2 條：「中華民國貨幣為新台幣，除適用中央銀行法關
      於國幣之規定外，依本辦法之規定。」、第5條第1項「新
      台幣不得偽造、變造、故意毀損，亦不得仿造或販賣、公
      開陳列其仿造品；其硬幣並不得意圖營利予以銷毀。違者
      ，依妨害國幣及其他有關規定處罰。」中央銀行並於91年
      7 月15日公告「中央銀行在臺灣地區委託臺灣銀行發行新
      臺幣辦法、金門新臺幣行使辦法、馬祖新臺幣行使辦法」
      ，已於91年6 月30日屆滿，當然廢止。新臺幣既屬我中華
      民國貨幣，自不得偽造，偽造之貨幣自不得收集、交付流
      通使用。
（二）又按刑法第196條第1項之犯罪態樣有三，其一為單純行使
      偽造變造幣券罪；次一為意圖供行使之用而收集偽造變造
      幣券罪；再一則為意圖供行使之用而交付偽造變造幣券罪
      。其中第二、三種態樣，行為人於意圖供行使之用而收集
      後，復以行使之意思而交付於人，其中收集之低度行為，
      為交付之高度行為所吸收，不另論罪。該條第1 項意圖供
      行使之用而收集偽造幣券罪，以行為人有供行使之用之意
      圖為前提要件，而所謂收集，係指收買、受贈、互換等一
      切行為，在收取之前即有行使之犯罪意思者而言，此有最
      高法院90年度台上字第2500號判決可供參照。
（三）被告甲○○於如事實欄二所為，係犯刑法第196條第1項之
      意圖供行使之用而交付偽造紙幣罪。被告甲○○與王興
      緯等2 人就上開意圖供行使之用，而交付偽造之通用紙鈔
      於李白黌1 次（93年3月11日）、陳牧鴻1次，有犯意之聯
      絡，行為之分擔，為共同正犯。被告甲○○、王興緯、
      陳牧鴻等3 人就上開意圖供行使之用，而交付偽造之通用
      紙鈔於李白黌（93年3月14日）1次，及有犯意之聯絡，行
      為之分擔，亦為共同正犯。被告甲○○先後交付偽造通用
      紙幣予李白黌2次、陳牧鴻1次之犯行，其時間緊接，所犯
      罪名相同，顯係基於概括犯意反覆為之，依修正前刑法第
      56條規定，為連續犯，加重其刑。
（四）檢察官起訴書雖僅載「被告王興緯與同案被告甲○○、陳
      牧鴻共同基於意圖供行使之用而收集、交付偽造貨幣之犯
      意聯絡，由王興緯先向綽號順哥收集偽造貨幣，再交由甲
      ○○及陳牧鴻販售交付予李白黌」之犯罪事實，然被告甲
      ○○經王興緯交付如原判決附表編號六所示三張偽造紙鈔
      後，再轉交予陳牧鴻」之犯罪事實部分，屬整體犯罪事實
      之一部與上揭事實有連續犯關係，本院自應就此裁判上一
      罪併予審究。
六、撤銷改判之理由：
    原審因而對被告甲○○論罪科刑，固非無見。惟查：被告
    等收集、交付之偽造幣券，係新版之新台幣，其真鈔之發行
    銀行係中央銀行，為我國國幣，原審判決誤認係臺灣銀行發
    行之新臺幣。原判決認被告甲○○等3 人尚有交付偽鈔予
    其他不特定人之犯行，惟此部份未據檢察官起訴，非原審所
    得審理。被告行為後，刑法於94年2月2日修正公布，於95
    年7月1日施行；刑法施行法亦增訂第1條之1，原判決未及比
    較及說明如何適用新舊法，尚有未洽。被告甲○○上訴意旨
    主張本案犯罪事實，與之前臺灣苗栗地方法院之確定判決，
    具有連續犯關係，為前案判決效力所及，請求為免訴判決之
    諭知，均為無理由。原判決既有前揭可議之處，自應由本院
    撤銷改判。爰審酌被告甲○○明知王興緯所收集之偽造紙鈔
    ，若流入市面，有影響金融秩序之虞，僅因貪圖可分得小利
    ，即與王興緯、陳牧鴻基於犯意聯絡、行為分擔將該偽造通
    用紙鈔販售交付予人圖利，破壞交易之安全，被告甲○○雖
    請求免訴判決為無理由，惟就犯罪事實亦坦承無訛，量處甲
    ○○有期徒刑3年2月。再偽造之通用紙鈔，不問屬於犯人與
    否，沒收之，刑法第200 條定有明文。此為對於同法第38條
    之特別規定，係採必須沒收主義，不以已經扣押為必要。如
    附表編號二、六所示之偽造通用紙幣，係被告甲○○、王興
    緯2 人意圖供行使之用，而交付之偽造通用紙幣；如附表編
    號三所示之偽造通用紙幣，係被告甲○○與王興緯、陳牧鴻
    意圖供行使之用，而交付之偽造通用紙幣，應宣告沒收。至
    附表編號六之偽造通用紙幣，係被告陳牧鴻自王興緯、甲○
    ○輾轉交付，供行使之偽造通用紙幣，亦於陳牧鴻所犯罪名
    項下為沒收之諭知。
七、不另為無罪諭知部分
（一）公訴意旨另以：王興緯與甲○○（即上訴人）、陳牧鴻共
      同基於意圖供行使之用而收集、交付偽造貨幣之犯意聯絡
      ，於九十四年三月初某日，由王興緯先向某姓名年籍不詳
      綽號『順哥』之成年男子收集偽造之新台幣千元鈔，再交
      由甲○○、陳牧鴻販售交付予李白黌」云云。
（二）按犯罪事實應依證據認定之，無證據不得認定犯罪事實，
      刑事訴訟法第154條第2項定有明文。此所謂認定犯罪事實
      之證據，係指足以認定被告確有犯罪行為之積極證據而言
      ，該項證據自須適合於被告犯罪事實之認定，始得採為斷
      罪資料；如未發現相當證據，或證據不足以證明，自不能
      以推測或擬制之方法，以為裁判之基礎，最高法院著有29
      年上字第3105號、40年台上字第86號判例可資參照。
（三）經查：被告陳牧鴻於原審證稱：我與被告甲○○所持有之
      偽造紙鈔，都是被告王興緯所提供等語（見原審95年2 月
      16日審判筆錄第20頁以下）；另被告甲○○於警詢亦供稱
      ：偽造紙幣都是王興緯向綽號「順哥」之人拿回來後，交
      給我與陳牧鴻，王興緯會將賣得偽造紙鈔利潤，分給我與
      陳牧鴻等語（同前偵查卷第17頁以下）。復參證人林郁如
      於警詢證稱：扣案如附表編號四號所示偽造紙鈔，是王興
      緯將之放置在信封袋內後，於94年3 月14日在住處房間門
      口交給我保管的，當時我男朋友甲○○也在場，但我並不
      知道信封袋內是偽造紙鈔等語（同前偵查卷第49頁以下）
      ；於偵查中證稱：扣案如附表編號四號之偽造紙鈔是王興
      緯交給我的，並交代說要小心點等語（同前偵查卷第217
      頁以下）；於原審再證稱：是被告王興緯在其住處將藏放
      有偽造紙鈔之紙袋交給我，並告知不要看內容，也不要拿
      給別人看，因王興緯人很兇，所以未打開紙袋觀看等語（
      見原審95年3月16日審判筆錄第5頁），據上並依卷內證據
      所示，取得偽鈔來源與利益分配，似由被告王興緯所主導
      ，非其餘共同被告所得置喙，是尚乏其他積極證據證明被
      告甲○○有與被告王興緯基於意圖供行使之用而收集偽造
      貨幣之犯意聯絡，此部分本應為被告無罪之諭知，惟該部
      分與前揭有罪部分乃吸收實質上一罪關係，爰不另為無罪
      諭知，併此敘明。
八、適用的法律：
刑事訴訟法第369條第1項前段、第364條、第299條第1 項前段、
刑法第2條第1項、第28條，200條、修正前刑法第56條、第196條
第1 項，行為時罰金罰緩提高標準條例第1條。
本案經檢察官劉靜婉到庭執行職務。
中　　華　　民　　國　　96　　年　　10　　月　　31　　日
                  刑事第八庭審判長法　官  鄭文肅
                                  法　官  蔡光治
                                  法　官  陳貽男
以上正本證明與原本無異。
如不服本判決，應於收受送達後十日內向本院提出上訴書狀，其
未敘述上訴之理由者並得於提起上訴後十日內向本院補提理由書
（均須按他造當事人之人數附繕本）。
                                  書記官  王泰元
中　　華　　民　　國　　96　　年　　10　　月　　31　　日
附錄：本案論罪科刑法條全文
中華民國刑法第196條
（行使收集或交付偽造變造通貨、幣券罪）
行使偽造、變造之通用貨幣、紙幣、銀行券，或意圖供行使之用
而收集或交付於人者，處3年以上10年以下有期徒刑，得併科5千
元以下罰金。
收受後方知為偽造、變造之通用貨幣、紙幣、銀行券而仍行使，
或意圖供行使之用而交付於人者，處5 百元以下罰金。
第 1項之未遂犯罰之。
附表：
┌──┬────┬──────┬───┬─────┬──────┐
│編號│偽鈔面額│偽鈔號碼    │單位  │扣案與否  │備     註   │
├──┼────┼──────┼───┼─────┼──────┤
│    │1,000元 │不詳        │參張  │未扣案    │不能證明犯罪│
│ 一 ├────┼──────┼───┼─────┤            │
│    │  500元 │不詳        │貳張  │未扣案    │            │
├──┼────┼──────┼───┼─────┼──────┤
│ 二 │1,000 元│不詳        │伍張  │未扣案    │王興緯將所擬│
│    │        │            │      │          │販售之偽造通│
│    │        │            │      │          │用紙幣交予李│
│    │        │            │      │          │祥瑀，由李祥│
│    │        │            │      │          │瑀交付李白黌│
│    │        │            │      │          │，李白黌買受│
│    │        │            │      │          │偽鈔後，並與│
│    │        │            │      │          │綽號「小胖」│
│    │        │            │      │          │之人共同行使│
│    │        │            │      │          │花用殆盡    │
├──┼────┼──────┼───┼─────┼──────┤
│ 三 │1,000元 │BH805521PZ  │壹張  │扣案      │王興緯將所擬│
│    ├────┼──────┼───┼─────┤販售之偽造通│
│    │同上    │BT762680SQ  │貳張  │扣案      │用紙鈔交予李│
│    ├────┼──────┼───┼─────┤祥瑀，甲○○│
│    │同上    │BJ335121RM  │參張  │扣案      │指示陳牧鴻交│
│    ├────┼──────┼───┼─────┤付李白黌，李│
│    │同上    │DQ391168ZR  │壹張  │扣案      │白黌買受該偽│
│    ├────┼──────┼───┼─────┤鈔後，已將其│
│    │同上    │EM222698ES  │壹張  │扣案      │中2張偽鈔行 │
│    ├────┼──────┼───┼─────┤使而用罄，剩│
│    │同上    │EX565911FZ  │壹張  │扣案      │餘26張偽鈔  │
│    ├────┼──────┼───┼─────┤            │
│    │同上    │FE511940BM  │貳張  │扣案      │            │
│    ├────┼──────┼───┼─────┤            │
│    │同上    │FU533691BM  │壹張  │扣案      │            │
│    ├────┼──────┼───┼─────┤            │
│    │同上    │GR615333TX  │壹張  │扣案      │            │
│    ├────┼──────┼───┼─────┤            │
│    │同上    │GT517739KZ  │壹張  │扣案      │            │
│    ├────┼──────┼───┼─────┤            │
│    │同上    │LB977422ER  │壹張  │扣案      │            │
│    ├────┼──────┼───┼─────┤            │
│    │同上    │LK910077UR  │壹張  │扣案      │            │
│    ├────┼──────┼───┼─────┤            │
│    │同上    │LQ720109VZ  │壹張  │扣案      │            │
│    ├────┼──────┼───┼─────┤            │
│    │同上    │LX755675EU  │壹張  │扣案      │            │
│    ├────┼──────┼───┼─────┤            │
│    │同上    │LX767155EU  │壹張  │扣案      │            │
│    ├────┼──────┼───┼─────┤            │
│    │同上    │MS379695QB  │壹張  │扣案      │            │
│    ├────┼──────┼───┼─────┤            │
│    │同上    │RF945642VB  │壹張  │扣案      │            │
│    ├────┼──────┼───┼─────┤            │
│    │同上    │RD102883BU  │壹張  │扣案      │            │
│    ├────┼──────┼───┼─────┤            │
│    │同上    │SX967537UM  │壹張  │扣案      │            │
│    ├────┼──────┼───┼─────┤            │
│    │同上    │SL745866VX  │貳張  │扣案      │            │
│    ├────┼──────┼───┼─────┤            │
│    │同上    │XF745363DV  │壹張  │扣案      │            │
│    ├────┼──────┼───┼─────┼──────┤
│    │同上    │不詳        │貳張  │未扣案    │（此2張已行 │
│    │        │            │      │          │使）        │
├──┼────┼──────┼───┼─────┼──────┤
│ 四 │1,000元 │BH805521PZ  │貳張  │扣案      │王興緯收集準│
│    ├────┼──────┼───┼─────┤備交付，交不│
│    │同上    │BT762680SQ  │貳張  │扣案      │知情林郁如保│
│    ├────┼──────┼───┼─────┤管之偽鈔共計│
│    │同上    │BJ335121RM  │貳張  │扣案      │98張        │
│    ├────┼──────┼───┼─────┤            │
│    │同上    │DQ391168ZR  │貳張  │扣案      │            │
│    ├────┼──────┼───┼─────┤            │
│    │同上    │DK843332NF  │陸張  │扣案      │            │
│    ├────┼──────┼───┼─────┤            │
│    │同上    │DR975433UZ  │參張  │扣案      │            │
│    ├────┼──────┼───┼─────┤            │
│    │同上    │EM222698ES  │伍張  │扣案      │            │
│    ├────┼──────┼───┼─────┤            │
│    │同上    │EM657619EU  │壹張  │扣案      │            │
│    ├────┼──────┼───┼─────┤            │
│    │同上    │EM757165EU  │壹張  │扣案      │            │
│    ├────┼──────┼───┼─────┤            │
│    │同上    │EM767615EU  │壹張  │扣案      │            │
│    ├────┼──────┼───┼─────┤            │
│    │同上    │EM755691EU  │貳張  │扣案      │            │
│    ├────┼──────┼───┼─────┤            │
│    │同上    │EM755655EU  │貳張  │扣案      │            │
│    ├────┼──────┼───┼─────┤            │
│    │同上    │EX565911FZ  │柒張  │扣案      │            │
│    ├────┼──────┼───┼─────┤            │
│    │同上    │FE511940BM  │伍張  │扣案      │            │
│    ├────┼──────┼───┼─────┤            │
│    │同上    │FZ908199TL  │參張  │扣案      │            │
│    ├────┼──────┼───┼─────┤            │
│    │同上    │FV624901QZ  │貳張  │扣案      │            │
│    ├────┼──────┼───┼─────┤            │
│    │同上    │FU533691BM  │壹張  │扣案      │            │
│    ├────┼──────┼───┼─────┤            │
│    │同上    │FU833967MS  │貳張  │扣案      │            │
│    ├────┼──────┼───┼─────┤            │
│    │同上    │GA698851HE  │貳張  │扣案      │            │
│    ├────┼──────┼───┼─────┤            │
│    │同上    │GR615333TX  │貳張  │扣案      │            │
│    ├────┼──────┼───┼─────┤            │
│    │同上    │GT517739KZ  │肆張  │扣案      │            │
│    ├────┼──────┼───┼─────┤            │
│    │同上    │LB977422ER  │肆張  │扣案      │            │
│    ├────┼──────┼───┼─────┤            │
│    │同上    │LK910077UR  │參張  │扣案      │            │
│    ├────┼──────┼───┼─────┤            │
│    │同上    │LS757133FU  │貳張  │扣案      │            │
│    ├────┼──────┼───┼─────┤            │
│    │同上    │LQ720109VZ  │壹張  │扣案      │            │
│    ├────┼──────┼───┼─────┤            │
│    │同上    │LX575657EU  │壹張  │扣案      │            │
│    ├────┼──────┼───┼─────┤            │
│    │同上    │LX755675EU  │貳張  │扣案      │            │
│    ├────┼──────┼───┼─────┤            │
│    │同上    │LX767651EU  │壹張  │扣案      │            │
│    ├────┼──────┼───┼─────┤            │
│    │同上    │MS379695QB  │參張  │扣案      │            │
│    ├────┼──────┼───┼─────┤            │
│    │同上    │MS702093FB  │參張  │扣案      │            │
│    ├────┼──────┼───┼─────┤            │
│    │同上    │SD538802MU  │伍張  │扣案      │            │
│    ├────┼──────┼───┼─────┤            │
│    │同上    │SL745866VX  │壹張  │扣案      │            │
│    ├────┼──────┼───┼─────┤            │
│    │同上    │SX558967EM  │參張  │扣案      │            │
│    ├────┼──────┼───┼─────┤            │
│    │同上    │RD102883BU  │伍張  │扣案      │            │
│    ├────┼──────┼───┼─────┤            │
│    │同上    │RF945642VB  │壹張  │扣案      │            │
│    ├────┼──────┼───┼─────┤            │
│    │同上    │XF745363DV  │伍張  │扣案      │            │
│    ├────┼──────┼───┼─────┤            │
│    │同上    │XM988511GT  │壹張  │扣案      │            │
├──┼────┼──────┼───┼─────┼──────┤
│五  │1,000元 │BH805521PZ  │壹張  │扣案      │王興緯自己收│
│    ├────┼──────┼───┼─────┤集準備交付而│
│    │同上    │BT762680SQ  │參張  │扣案      │持有共計67張│
│    ├────┼──────┼───┼─────┤偽鈔        │
│    │同上    │BJ335121RM  │肆張  │扣案      │            │
│    ├────┼──────┼───┼─────┤            │
│    │同上    │DQ391168ZR  │壹張  │扣案      │            │
│    ├────┼──────┼───┼─────┤            │
│    │同上    │DK843332NF  │貳張  │扣案      │            │
│    ├────┼──────┼───┼─────┤            │
│    │同上    │DR975433UZ  │壹張  │扣案      │            │
│    ├────┼──────┼───┼─────┤            │
│    │同上    │EM222698ES  │壹張  │扣案      │            │
│    ├────┼──────┼───┼─────┤            │
│    │同上    │EM657695EU  │壹張  │扣案      │            │
│    ├────┼──────┼───┼─────┤            │
│    │同上    │EM757611EU  │壹張  │扣案      │            │
│    ├────┼──────┼───┼─────┤            │
│    │同上    │ET642227GB  │壹張  │扣案      │            │
│    ├────┼──────┼───┼─────┤            │
│    │同上    │EX565911FZ  │伍張  │扣案      │            │
│    ├────┼──────┼───┼─────┤            │
│    │同上    │FE511940BM  │參張  │扣案      │            │
│    ├────┼──────┼───┼─────┤            │
│    │同上    │FU533691BM  │貳張  │扣案      │            │
│    ├────┼──────┼───┼─────┤            │
│    │同上    │FU833967MS  │肆張  │扣案      │            │
│    ├────┼──────┼───┼─────┤            │
│    │同上    │FZ908199TL  │壹張  │扣案      │            │
│    ├────┼──────┼───┼─────┤            │
│    │同上    │GA698851HE  │貳張  │扣案      │            │
│    ├────┼──────┼───┼─────┤            │
│    │同上    │GT517739KZ  │參張  │扣案      │            │
│    ├────┼──────┼───┼─────┤            │
│    │同上    │GR615333TX  │參張  │扣案      │            │
│    ├────┼──────┼───┼─────┤            │
│    │同上    │LB977422ER  │壹張  │扣案      │            │
│    ├────┼──────┼───┼─────┤            │
│    │同上    │LS757133FU  │陸張  │扣案      │            │
│    ├────┼──────┼───┼─────┤            │
│    │同上    │LQ720109VZ  │壹張  │扣案      │            │
│    ├────┼──────┼───┼─────┤            │
│    │        │            │      │          │            │
│    │同上    │LX596769EU  │壹張  │扣案      │            │
│    ├────┼──────┼───┼─────┤            │
│    │同上    │MS379695QB  │貳張  │扣案      │            │
│    ├────┼──────┼───┼─────┤            │
│    │同上    │MS702093FB  │貳張  │扣案      │            │
│    ├────┼──────┼───┼─────┤            │
│    │同上    │SD538802MU  │貳張  │扣案      │            │
│    ├────┼──────┼───┼─────┤            │
│    │同上    │SL745866VX  │壹張  │扣案      │            │
│    ├────┼──────┼───┼─────┤            │
│    │同上    │SX558967EM  │壹張  │扣案      │            │
│    ├────┼──────┼───┼─────┤            │
│    │同上    │RD102883BU  │參張  │扣案      │            │
│    ├────┼──────┼───┼─────┤            │
│    │同上    │XF745363DV  │肆張  │扣案      │            │
│    ├────┼──────┼───┼─────┤            │
│    │同上    │XM988511GT  │貳張  │扣案      │            │
│    ├────┼──────┼───┼─────┤            │
│    │同上    │ZD217715JR  │貳張  │扣案      │            │
├──┼────┼──────┼───┼─────┼──────┤
│六  │1,000元 │ZD217715JR  │壹張  │扣案      │王興緯透過李│
│    ├────┼──────┼───┼─────┤祥瑀、交付供│
│    │500元   │EM757165EU  │壹張  │扣案      │陳牧鴻自己行│
│    ├────┼──────┼───┼─────┤使偽鈔之用，│
│    │同上    │不詳        │壹張  │未扣案    │並已用罄1 張│
│    │        │            │      │          │，剩餘2張偽 │
│    │        │            │      │          │鈔          │
└──┴────┴──────┴───┴─────┴──────┘
